【裁判字號】    97,訴,799
【裁判日期】    970620
【裁判案由】    毒品危害防制條例
【裁判全文】
臺灣基隆地方法院刑事判決        97年度訴字第799號
公  訴  人  臺灣基隆地方法院檢察署檢察官
被      告  乙○○
上列被告因毒品危害防制條例案件，經檢察官提起公訴（97年度
毒偵字第807、989號），並經本院合議庭裁定由受命法官獨任進
行簡式審判程序，判決如下：
    主      文
乙○○施用第一級毒品，累犯，處有期徒刑柒月；又施用第一級
毒品，累犯，處有期徒刑柒月，扣案之第一級毒品海洛因淨重零
點零伍伍公克（併同難以完全析離之包裝袋壹只）沒收銷燬之，
注射針筒壹支沒收。應執行有期徒刑拾月，扣案之第一級毒品海
洛因淨重零點零伍伍公克（併同難以完全析離之包裝袋壹只）沒
收銷燬之，注射針筒壹支沒收。
    事實及理由
一、本件事實應補充：「乙○○經觀察勒戒後，於民國90年5月
    18日執行完畢釋放。其因施用毒品案件，經法院判處1年、1
    年確定，與另案詐欺、竊盜案件，經本院判處有期徒刑1年
    、1年2月，並經定應執行有期徒刑2年，上開案件後經本院
    以94年度聲字第657號裁定應執行有期徒刑2年11月，再經本
    院以96年度聲減字第704號裁定減刑並定應執行有期徒刑1年
    5月15日，於96年10月23日假釋，於96年12月6日假釋期滿，
    其未經執行之刑以已執行論而執行完畢。」、證據應補充：
    「被告於本院準備程序及審判程序之自白及扣案之第一級毒
    品海洛因淨重0.055公克（併同難以完全析離之包裝袋1只、
    注射針筒1支扣案可憑，並有交通部民用航空局航空醫務中
    心毒品鑑定書1份可證。」、應適用之法條應補充：「被告
    持有第一級毒品海洛因係供施用，其持有之低度行為為施用
    之高度行為所吸收，不另論罪。扣案之第一級毒品海洛因淨
    重0.055公克（併同難以析離之包裝袋1只，為查獲之毒品（
    蓋無論以何種方式分離包裝袋與其內裝之毒品，包裝袋內均
    會有極微量毒品殘留，故上述包裝袋應整體視為查獲毒品，
    一併依前揭規定宣告沒收銷燬之，參見最高法院95年度臺上
    字第3739號、第7354號判決），不問屬於犯人與否，應依毒
    品危害防制條例第18條第1項前段宣告沒收銷燬之。注射針
    筒1支，為犯罪行為人即被告所有，供本案犯罪所用之物，
    業據被告供明在卷，依刑法第38條第1項第2款之規定宣告沒
    收。」外，餘均引用如附件檢察官起訴書之記載。
二、據上論斷，應依刑事訴訟法第273條之1第1項、第284條之1
    、第299條第1項前段、第310條之2、第454條第2項，毒品危
    害防制條例第10條第1項、第23條第2項、第18條第1項前段
    ，刑法第11條、第47條第1項、第51條笫5款、第38條第1項
    第2款，判決如主文。
本案經檢察官甲○○到庭執行職務。
中    華    民    國    97    年    6     月    20    日
                  刑事第四庭法  官    何怡穎
以上正本證明與原本無異。
如不服本判決應於收受本判決後10日內向本院提出上訴書狀，其
未敘述上訴理由者，並得於提起上訴後10日內向本院補提理由書
狀（均須按他造當事人之人數附繕本）「切勿逕送上級法院」。
中    華    民    國    97    年    6     月    20    日
                            書記官    鄭梅君
附錄本案論罪科刑法條：
毒品危害防制條例第10條
施用第一級毒品者，處 6 月以上 5 年以下有期徒刑。
施用第二級毒品者，處 3 年以下有期徒刑。
附件：
臺灣基隆地方法院檢察署檢察官起訴書
                                     97年度毒偵字第807號
                                     97年度毒偵字第989號
    被      告  乙○○  男  30歲（民國○○年○月○日生）
                        住基隆市○○區○○路104巷10號
                        身分證統一編號：Ｚ000000000號
上列被告因違反毒品危害防制條例案件，業經偵查終結，認應提
起公訴，茲將犯罪事實及證據並所犯法條分述如下：
        犯罪事實
一、乙○○前因施用毒品案件，經觀察、勒戒後，認無繼續施用
    毒品之傾向，由本署檢察官於民國90年5月15日，以90年度
    毒偵字第707號為不起訴處分確定。復因施用第一、二級毒
    品，經本署檢察官提起公訴，嗣於94年3月1日，由臺灣高等
    法院以93年度上訴字第3414號判決分別判處有期徒刑10月及
    5月、應執行有期徒刑1年確定；再因施用第一級毒品，經本
    署檢察官提起公訴，嗣於94年5月30日，由臺灣基隆地方法
    院以94年度訴字第217號判決判處有期徒刑1年確定，甫於96
    年12月6日執行完畢。詎其猶不知悔改，復基於施用第一級
    毒品海洛因之犯意，分別於97年1月24日晚上8、9時許及同
    年4月3日上午7時許，在基隆市○○區○○路104巷10號住處
    ，施用第一級毒品海洛因。為警分別於下列時間查獲：（一
    ）97年1月25日晚上9時40分許採尿時查獲。（二）同年4月3
    日下午1時10分許，在基隆市○○區○○路9之1號前查獲，
    並扣得海洛因1包（毛重0.3公克）、注射針筒1支。
一、案經基隆市警察局移送及基隆市警察局第三分局報告偵辦。
        證據並所犯法條
一、訊據被告乙○○對於上揭犯罪事實坦承不諱，並有臺灣尖端
    先進生技醫藥股份有限公司濫用藥物檢驗報告及臺灣檢驗科
    技股份有限公司濫用藥物檢驗報告各1紙在卷可稽，其犯嫌
    堪予認定。
二、核被告乙○○所為，係犯毒品危害防制條例第10條第1項之
    施用第一級毒品罪嫌。查被告有如犯罪事實欄所載之犯罪科
    刑執行情形，有本署刑案資料查註紀錄表附卷可參，其於刑
    之執行完畢後，5年內再犯本件有期徒刑以上之罪，為累犯
    ，請依刑法第47條第1項之規定加重其刑。扣案之海洛因，
    請依毒品危害防制條例第18條第1項前段之規定宣告沒收並
    銷燬之。另扣案之注射針筒1支，請依刑法第38條第1項第2
    款、第3項規定宣告沒收。
三、依毒品危害防制條例第23條第2項、刑事訴訟法第251條第1
    項提起公訴。
    此  致
臺灣基隆地方法院
中    華    民    國    97    年    5     月  15     日
                              檢察官  舒  瑞  金
本件正本證明與原本無異
中    華    民    國    97    年    5     月    20    日
                              書記官  黃  詺  荌
附錄所犯法條：
毒品危害防制條例第10條第1項
    施用第一級毒品者，處 6 月以上 5 年以下有期徒刑。


司法院資訊處製作；財團法人民間司法改革基金會備份。
